# 请陈版帮忙判断一下，适用何种会计处理方式

提问人：jlapple 时间：2017-03-30 20:29:17
目前遇到这样一项合同安排，在会计处理上有些疑惑，请陈版及各位如何处理
A公司主营燃油运输及加油站业务，但由于缺乏客户资源及管理能力，其加油站业务始终无法正常经营。而B公司在加油站业务方面具有丰富客户资源，但缺乏相应加油业务资质。因此，A与B签订一项合作经营协议，约定：A公司以加油站资质、加油站所在的土地以及已投资在加气站的资产租给B公司；B公司以新追加投资的设备、每年支付A公司固定租金、承担合作期间内的税费、并承接加油站的全部经营、管理的方式参与合作。但，以A公司的名义对外经营，会计主体仍然为A公司，加油站业务A公司单独核算。
这种合作方式，感觉是共同经营，但有不同。A公司实质就是将资质及土地出租给B公司，而每年收取固定收益的租赁费。B公司实质上对该加油站具有控制权。但会计主体、纳税主体、法律主体又全部是A公司。那么问题来了，A公司将通过何种方式将加油站的经营利润转给B公司呢？通过利润分配的方式又没有股权关系，且会导致A公司利润虚增。通过费用报销的方式，B公司又没有相应的经营范围无法提供合法合规的发票。同样，B公司如何取得应有的利润呢？

回答人：chenyiwei
此类合作经营并不是“共同经营”，因为不存在在重大事项上各方协商一致、共同决策的机制，而是更接近于租赁。但是因为资质关系，必须以A的名义经营，因此一般做法是将相关业务的资产、负债、收入、成本、费用等仍纳入A的报表，将应分给B的利润以技术服务费或类似名义支付给B，B向A出具相应金额的发票。 另外，由于受到 2014 年修订后合并报表准则对“单独主体”概念运用的严格限制，B很可能不能将该加油站的业务纳入其合并报表内。

提问人：zhs7403 时间：2017-03-31 08:59:52
陈老师，我同意您需要纳入合并的考虑，因为法律所有权还在a，那对于给b的支出，是作为少数股权还是费用处理？在合并中

回答人：chenyiwei
应作为费用，尤其是在合作有期限的情况下。

提问人：呼叫帮助 时间：2017-04-11 12:19:58
尤其是在合作有期限的情况下，应作为费用，请问您提到的费用，财务是作为营业费用还是管理费用合适？

回答人：chenyiwei
管理费用。现在已经没有“营业费用”的概念了，而作为“销售费用”显然不合适。